【裁判字號】    89,易,2044
【裁判日期】    891208
【裁判案由】    傷害
【裁判全文】
臺灣臺北地方法院刑事判決                        八十九年度易字第二四四號
    公  訴  人  臺灣臺北地方法院檢察署檢察官
    被      告  丙○○
    選任辯護人  李志男
右列被告因傷害案件，經檢察官聲請簡易判決處刑（八十九年度偵字第五六八○號、
第五八七九號），本院改適用通常程序，判決如左：
    主      文
丙○○傷害人之身體，處有期徒刑肆月，如易科罰金，以參佰元折算壹日。
    事      實
一、丙○○與甲○○均居住在臺北縣新店市○○路之天翼大樓社區，前因協調大樓產
    權糾紛及繳納管理費之事，而互有嫌隙。民國八十九年二月十七日凌晨零時四十
    九分許，甲○○於上開社區一樓大廳信箱前散發罷免該大樓管理委員會主委陳綿
    （丙○○之姊）之傳單。適丙○○行經該處，見之心生不悅，竟基於傷害之犯意
    ，徒手毆打甲○○之臉部數下，致甲○○受有右眉淺裂傷一公分乘以○．五公分
    、鼻樑淺裂傷一公分乘以○．五公分、鼻樑腫二公分乘以二公分及鼻出血等普通
    傷害。
二、案經被害人甲○○告訴暨臺北縣警察局新店分局報告臺灣臺北地方法院檢察署檢
    察官偵查後聲請簡易判決處刑，本院改適用通常程序審理。
    理      由
一、訊據被告丙○○固坦承係天翼大樓社區住戶及有於右揭時、地在天翼大樓社區一
    樓大廳之事實，惟矢口否認有何傷害犯行，辯稱：當時伊係下樓買冰塊，在大門
    口遇到告訴人，不記得告訴人在做什麼，伊未與告訴人發生爭吵，亦未動手毆打
    告訴人云云。經查，右開犯罪事實迭經告訴人甲○○於警訊、檢察官偵查及本院
    訊問中指訴歷歷，有各該筆錄在卷可憑。被告選任辯護人雖為被告辯護稱：告訴
    人指述前後不一，應無可採云云。然告訴人之指述前後不符時，法院仍得依其他
    直接或間接證據，本於自由心證予以斟酌，定其取捨，非謂一有不符矛盾，即認
    其全部陳述為不可採信；又告訴人前後指訴略有出入，此乃因記憶不清，或細節
    未交代清楚，或其描述用語不同，省略片段情節，或紀錄之詳簡有異所致，倘其
    主要陳述一致，應得採為裁判之基礎，非謂其中有一部分互有出入，即認全部均
    屬無可採取。經核前開告訴人前後所言雖非完全相符而略有歧異，惟對於被告於
    右揭時、地徒手毆打其臉部之主要事實，則大致相符，揆之前述說明，尚難因其
    細節稍有紛歧即將全部指訴捨棄不採，遽為被告有利之認定。次查，告訴人確受
    有右眉淺裂傷一公分乘以○．五公分、鼻樑淺裂傷一公分乘以○．五公分、鼻樑
    腫二公分乘以二公分及鼻出血之普通傷害乙節，亦有其所呈之天主教耕莘醫院診
    斷書二紙、相片數幀附卷可稽，該傷勢核與告訴人所述被毆情節吻合，益徵告訴
    人所言非虛。再查，告訴人所提之天翼大樓社區斯時之監視錄影帶，雖因畫片快
    速跳動，辨識不易，然仍可明確判定當時告訴人、被告及證人即大樓管理員乙○○均在場，且零時四十九分二十秒之畫面呈現被告「腳成弓字形，狀似拉扯」各
    節，業經本院勘驗該捲錄影帶屬實，製有勘驗筆錄在卷可參，亦足佐證告訴人之
    指訴屬實可信。末參以被告於檢察官偵查中自承「只撞了他（按指告訴人）一下
    」（見八十九年度偵字第五八七九號卷第十頁反面）及證人乙○○於本院證稱斯
    時除被告及告訴人二人外，別無他人進出等情，被告辯稱未毆打告訴人云云，顯
    係卸責之詞，不足採信。至證人乙○○雖亦證稱未見到被告毆打告訴人云云，然
    因其亦自承當時燈關閉，伊在收聽音樂，未看清楚亦未注意大廳之情形等語，且
    其為該大樓管理委員會所僱用，所為證言，難免有偏頗被告即管理委員會主委陳
    綿（於偵查中為共同被告）之弟之虞，自難盡信。本件事證已明，被告犯行堪以
    認定，應予依法論科。
二、核被告所為，係犯刑法第二百七十七條第一項傷害罪。爰審酌被告與告訴人為鄰
    居，僅因細故即毆打告訴人，且犯後猶飾詞狡卸，毫無悔意，及其犯罪之目的、
    手段、被害人所生危害等一切情狀，量處如主文所示之刑，並諭知易科罰金之折
    算標準。
據上論斷，應依刑事訴訟法第四百五十二條、第二百九十九條第一項前段，刑法第二
百七十七條第一項、第四十一條，罰金罰鍰提高標準條例第一條前段、第二條，判決
如主文。
本案經檢察官柯宜汾到庭執行職務
中      華      民      國    八十九    年     十二     月      八      日
                                      臺灣臺北地方法院刑事第八庭
                                          法  官  宋  松  璟
右正本證明與原本無異。
如不服本判決，應於判決送達後十日內，向本院提出上訴狀。
                                          書記官  黃  瑞  芬
中      華      民      國    八十九    年     十二    月      十二     日
附錄法條
刑法第二百七十七條
傷害人之身體或健康者，處三年以下有期徒刑，拘役或一千元以下罰金。
犯前項之罪，因而致人於死者，處無期徒或七年以上有期徒刑，致重傷者，處三年以
上、十年以下有期徒刑。


司法院資訊處製作；財團法人民間司法改革基金會備份。
